# 陈版请进：关于新租赁准则下装修费的处理

提问人：kingsen307 时间：2020-06-03 09:33:10
陈老师，请问在新租赁准则下，经营租入后的办公大楼装修费应当如何处理？会影响使用权资产、租赁负债的确认吗？

回答人：chenyiwei
赞同上述两位意见，继续作为长期待摊费用核算。对租入资产的装修并不是租赁合同的一部分，不属于与出租人之间的租赁交易，所以不属于租赁准则的规范范围，应继续按照固定资产准则规定计入长期待摊费用。但鉴于新准则下承租人不再区分两类租赁，个人倾向于在新租赁准则下将对租赁资产的改良单列为一项固定资产核算。